【裁判字號】    92,訴,148
【裁判日期】    920320
【裁判案由】    損害賠償
【裁判全文】
臺灣臺北地方法院民事判決  九十二年度訴字第一四八號
    原      告  甲○○
    訴訟代理人  丙○○
    被      告  乙○○
右當事人間請求損害賠償事件，本院判決如左：
    主    文
被告應給付原告新台幣萬零伍佰元及自民國九十一年十月九日起至清償日止，按週
年利率百分之五計算之利息。
原告其餘之訴駁回。
訴訟費用由被告負擔四分之一，餘由原告負擔。
本判決原告勝訴部分，於原告以新台幣壹萬元為被告供擔保後，得假執行。
原告其餘假執行之聲請駁回。
    事    實
甲、原告方面：
  一聲明：
    (一)被告應給付原告新台幣（下同）十二萬零五百元及自起訴狀繕本送達翌日起至
      清償日止，按週年利率百分之五計算之利息。
    (二)願供擔保請准宣告假執行。
  二陳述：
    (一)被告原為訴外人普格科技股份有限公司（設於台北縣新店市○○路○段一九二
      號十二樓之一下稱普格公司）員工，且為原告之上司。詎於民國九十年八月二
      十四日下午六時許，被告突自普格公司負責人王格琮辦公室衝出，怒氣沖沖反
      覆對原告稱：「都是你害的。」同時出手毆打原告頭部，並抓住原告頭髮，以
      拳頭毆打其臉頰，且拉扯原告頭髮拖行，致原告跌倒在地，撞到門角擦傷，直
      到同事將被告拉開始放手。被告傷害原告之行為，業經本院九十一年度簡字第
      一六四號判決被告有罪，處拘役三十日，並經本院九十一度簡上字第一三四號
      刑事判決駁回被告之上訴。原告因被告之侵權行為支出醫藥費五百元，且原告
      與被告素無過節，突遭被告毆傷，精神上受有極大痛苦，爰依民法第一百八十
      四條第一項前段、第一百九十五條請求被告賠償醫藥費五百元及精神慰撫金一
      十二萬元，合計一十二萬零五百元，並加計自起訴狀繕本送達翌日起算之法定
      遲延利息。
  三證據：提出診斷證明書、醫療費用收據為證。
乙、被告方面：
  一聲明：駁回原告之訴及假執行之聲請。
  二陳述：
    不爭執刑事判決之事實，被告之所以會打傷原告，是因為原告與其男友丙○○惡
    意製造衝突。對原告請求五百元醫藥費沒有意見，但精神慰撫金太高。
  三證據：提出台北地檢署檢察官九十一年度調偵字第二八一號不起訴處分書、九十
    一年度調偵字第二八一號簡易判決處刑書為證。
丙、本院依職權調閱九十一年度簡字第一六四號、九十一年度簡上字第一三四號刑事
    卷宗。
    理    由
一本件原告主張被告毆傷原告之事實，據其提出診斷證明書、醫療費用收據為證，並
  為被告所不爭執，且被告因傷害原告之身體，亦經本院九十一年度簡字第一六四號
  刑事判決，判處拘役三十日，如易科罰金，以三百元折算一日，復經本院九十一年
  度簡上字第一三四號刑事判決駁回被告上訴確定在案，本院依職權調閱上開刑事卷
  宗查核屬實，原告之主張堪信為真。
二按因故意或過失，不法侵害他人之權利者，負損害賠償責任；不法侵害他人之身體
  或健康者，對於被害人因此喪失或減少勞動能力或增加生活上之需要時，應負損害
  賠償責任；不法侵害他人之身體、健康者，被害人雖非財產上之損害，亦得請求賠
  償相當之金額，民法第一百八十四條第一項前段、第一百九十三條第一項、第一百
  九十五條第一項前段分別定有明文。茲就原告所得請求賠償金額分項審究如后：
  (一)醫藥費用部分：原告主張其因本件傷害支出醫藥費五百元，業據提出診斷證明書
    、醫療費用收據為證，被告就此部分金額亦不爭執，應可採信。
  (二)精神上損害賠償部分：原告主張因身體受傷致精神上受有痛苦，請求被告賠償精
    神慰撫金一十二萬元，被告則辯稱伊之所以打傷原告，是因原告與其男友丙○○
    惡意製造衝突，原告請求之精神慰撫金過等語。本院審酌原告所受傷害係屬輕微
    外傷，並考量原告現年二十四歲，學歷為二專畢業，目前任職普格公司採購部專
    員，薪水每月三萬二千元，沒有不動產（見本院卷第十八頁）；被告現年三十三
    歲，學歷高中畢業，已婚育有一子，之前在普格公司任職四年，當時月薪每月四
    萬二千元，因本案離職，目前在家帶小孩，晚上在銀行打工作房貸，依成交件數
    收取傭金，平均每個月不足五千元，名下有一台汽車（見本院卷第二十一頁）等
    情，認原告請求以三萬元為適當，超過部份不應准許。
  (三)綜右，原告因本件侵權行為，所得請求被告賠償之金額合計為三萬零五百元。
三從而，原告本於民法侵權行為之規定，請求被告賠償三萬零五百元及自起訴狀繕本
  送達翌日即九十一年十月九日起至清償日止，按週年利率百分之五計算之利息，洵
  屬有據，應予准許，逾此部分之請求，為無理由，應予駁回。
四假執行之宣告：
  原告陳明願供擔保，聲請宣告假執行，經核其勝訴部份，合於法律規定，爰酌定相
  當之擔保金額宣告之；其餘假執行之聲請，因該部份訴之駁回而失所依據，應予駁
  回。
據上論結：原告之訴為一部有理由，一部無理由，依民事訴訟法第七十九條但書、第
三百九十條第二項，判決如主文。
中      華      民      國    九十二    年      三      月      二十    日
                                        民事第四庭法      官  劉又菁
右為正本係照原本作成
本判決不得上訴
中      華      民      國    九十二    年      三      月     二十六   日
                                                  法院書記官  黃瓊滿


司法院資訊處製作；財團法人民間司法改革基金會備份。
